# 报废资产重新入账的问题

提问人：jcx209 时间：2011-05-06 11:28:40
企业有一批已报废的固定资产（财务账上已做报废账务处理，即财务账上已无这些资产。资产报废结果是清理净损失），目前仍在企业厂内存放。企业想维修后再重新使用（可能在以前年度报废处理时有些草率，没考虑到维修后还能使用），请问如何进行账务处理？能以维修费用作为重新入账的固定资产的原值吗？还是这些资产仍在账外，只将维修费用予以费用化处理？

回答人：chenyiwei
可以考虑以所发生的维修、翻新等支出作为重新确认的固定资产的原值，在预计可使用年限内计提折旧。 当然，在实务中处理该问题时，应当充分考虑重要性原则的影响。 另外，有必要重新审视当初的报废审批手续。如果当初存在手续不全或者不合规定的情形，而在此情况下帐务上作报废处理的，可能需作为前期差错更正处理。 如果当初报废审批手续完备，并且在当初的情况下该批旧设备确实已无使用价值，则说明当初的报废处理是合理的。如果目前的重新启用是由于后来的技术改进等原因导致其重新具有了使用价值，则更接近于会计估计变更。